【裁判字號】    95,易,32
【裁判日期】    950123
【裁判案由】    竊盜
【裁判全文】
臺灣板橋地方法院刑事判決                95年度易字第32號
公  訴  人  臺灣板橋地方法院檢察署檢察官
被      告  己○○
上列被告因竊盜案件，經檢察官提起公訴（九十四年度偵字第一
四八六六號、九十四年度偵緝字第二三六九號），本院判決如下
：
    主  文
本件公訴不受理。
    理  由
一、公訴意旨略稱：被告己○○前於民國八十七年間，因竊盜案
    件，經臺灣板橋地方法院以八十七年度板簡字第一四０四號
    判處有期徒刑四月，如易科罰金，以三百元折算一日，緩刑
    三年，於八十八年三月八日確定，惟後因於緩刑中更犯他罪
    ，在緩刑期內受有期徒刑以上刑之宣告，而經撤銷緩刑；復
    於八十八年間，因竊盜案件，經臺灣板橋地方法院以八十八
    年易字第四六八一號判處有期徒刑二年，於八十九年二月二
    十一日確定；上開二罪經接續執行，於九十年七月六日假釋
    出監，並於九十一年三月十七日經縮刑假釋期滿未經撤銷假
    釋，以已執行完畢論。猶不知惕勵，竟基於意圖為自己不法
    所有之概括犯意，先於九十四年七月十六日下午四時許，駕
    駛車號六四六一—ＦＨ號自用小客車搭載蔡慧穎（另為不起
    訴處分）至臺北縣中和市○○街四一０巷二四號七樓停車場
    ，先以客觀上足以對人之生命、身體造成危害之鐵絲拉開庚
    ○○所有車牌號碼九九六九—ＫＦ號自用小客車引擎蓋，並
    以客觀上足以對人之生命、身體造成危害之剪刀剪斷電瓶線
    後，再以客觀上足以對人之生命、身體造成危害之一字起子
    破壞門鎖進入車內，竊取上開車輛內國際牌ＣＤ音箱及國瑞
    牌音響主機各一臺，得手後逃逸。復於九十四年九月一日凌
    晨四時十分許，至臺北縣板橋市○○路三二之一號停車場，
    以其所有客觀上足以對人之生命、身體造成危害之Ｔ型扳手
    破壞門鎖進入車內之方式，連續竊取戊○○所有車號三九六
    八—ＫＥ號自用小客車內ＤＶＤ汽車音響一臺、甲○○所有
    車號六六二六—ＫＤ號自用小客車內ＤＶＤ汽車音響一臺、
    乙○○所有車號八九七九—ＫＨ號自用小客車內ＤＶＤ汽車
    音響一臺、丁○○所有車號八六七六—ＫＦ號自用小客車內
    汽車音響一臺及丙○○所有車號三０九八—ＥＬ號自用小客
    車內ＤＶＤ汽車音響一臺。嗣先於九十四年八月二日晚上十
    時十分許，被告駕駛其承租之車號六四六一—ＦＨ號自用小
    客車至臺北縣中和市○○街三六巷四五號前時，為庚○○之
    父廖世祚發現，而報警查獲。復於九十四年九月一日凌晨四
    時十分許，在臺北縣板橋市○○路三二之一號停車場竊取前
    揭汽車音響五臺得手後，由呂明諭（另為不起訴處分）駕駛
    車號二Ｄ—三一三一號自用小客車搭載被告欲逃逸之際，而
    為警當場查獲，並扣得Ｔ型扳手一支，因認被告涉有刑法第
    三百二十一條第一項第三款之攜帶兇器竊盜罪嫌。
二、按同一案件繫屬於有管轄權之數法院者，由繫屬在先之法院
    審判之；依第八條之規定不得為審判者，應諭知不受理之判
    決，並得不經言詞辯論為之，刑事訴訟法第八條、第三百零
    三條第七款、第三百零七條分別定有明文。又訴訟上所謂一
    事不再理之原則，關於實質上一罪或裁判上一罪，亦均有其
    適用，最高法院六十年台非字第七七號著有判例可資參照。
三、查本件被告己○○被訴於九十四年七月二十五日凌晨五時許
    ，與吳伯勳、蔡慧穎基於意圖為自己不法所有之犯意聯絡，
    在臺北市萬華區○○○路○段一號「洛陽停車場」內，由被
    告破壞鄭弘杰所有車號六三０七—ＥＦ號自用休旅車左前車
    門，由吳伯勳、蔡慧穎負責把風，共同竊取車內汽車音響主
    機一臺、液晶螢幕一臺、衛星接受器之犯行，業經臺灣臺北
    地方法院檢察署檢察官於九十四年十二月十九日以九十四年
    度偵字第一七五一二號提起公訴，並於九十五年一月三日繫
    屬於臺灣臺北地方法院，現由臺灣臺北地方法院以九十五年
    度易字第五九號審理中，有臺灣臺北地方法院檢察署檢察官
    九十四年度偵字第一七五一二號起訴書、蓋有臺灣臺北地方
    法院收文戳之臺灣臺北地方法院檢察署九十五年一月三日北
    檢大巨九十四偵一七五一二字第０００八七號函及臺灣高等
    法院被告前案紀錄表各一份在卷可稽。而本件公訴人於九十
    四年十二月二十七日以九十四年度偵字第一四八六六號、九
    十四年度偵緝字第二三六九號起訴被告於九十四年七月十六
    日下午四時許，在臺北縣中和市○○街四一０巷二四號七樓
    停車場，持兇器竊盜車號九九六九—ＫＦ號自用小客車內之
    國際牌ＣＤ音箱及國瑞牌音響主機各一臺，及於九十四年九
    月一日凌晨四時十分許，在臺北縣板橋市○○路三二之一號
    停車場，持兇器竊盜車號三九六八—ＫＥ號、六六二六—Ｋ
    Ｄ號、八九七九—ＫＨ號、八六七六—ＫＦ號、三０九八—
    ＥＬ號自用小客車內之ＤＶＤ汽車音響各一臺得手，涉有攜
    帶兇器竊盜罪嫌部分，與前述繫屬於臺灣臺北地方法院之案
    件，時間相近，手法相同，所犯係構成要件相同之罪，顯係
    基於概括犯意反覆為之，堪認此部分與前述繫屬於臺灣臺北
    地方法院之案件應屬連續犯之範疇，為裁判上一罪之同一案
    件。從而，臺灣臺北地方法院為被告犯罪地之法院，本院為
    被告所在地及犯罪地之法院，對被告均有管轄權，而前述案
    件係於九十五年一月三日繫屬於臺灣臺北地方法院，於九十
    五年一月四日始繫屬於本院，本院繫屬在後，又未由共同之
    直接上級法院裁定由繫屬在後之法院審判，本院自不得為實
    體上之裁判。揆諸上開說明，本件爰不經言詞辯論，逕為諭
    知不受理之判決。
四、據上論斷，應依刑事訴訟法第八條、第三百零三條第七款、
    第三百零七條，判決如主文。
中    華    民    國  九十五  年    一    月  二十三  日
                  刑事第十九庭  審判長法  官  白光華
                                法        官  楊志雄
                                法        官  曾淑娟
上列正本證明與原本無異。
如不服本判決，非對刑事判決上訴時，不得上訴，並應於送達後
十日內向本院提出上訴狀
                                書    記  官  陳金鳳
中    華    民    國  九十五  年    一    月  二十三  日


司法院資訊處製作；財團法人民間司法改革基金會備份。
